【裁判字號】    97,易,38
【裁判日期】    970612
【裁判案由】    竊盜
【裁判全文】
臺灣屏東地方法院刑事判決                97年度易字第38號
公  訴  人  臺灣屏東地方法院檢察署檢察官
被      告  乙○○
上列被告因竊盜案件，經檢察官提起公訴（96年度偵字第7851號
），本院判決如下：
    主  文
乙○○攜帶兇器竊盜，累犯，處有期徒刑柒月。
    事  實
一、乙○○曾有多次竊盜前科，前因加重竊盜案件，經本院以94
    年度易字第1736號判決處有期徒刑6 月確定，於民國95年11
    月23日因徒刑執行完畢出監。詎其仍不知悔改，於96年12月
    7 日10時40分許，騎乘腳踏車行經屏東縣東港鎮○○里○○
    ○ 路5 巷13號「大鵬里自治會」所有，由該自治會會長徐靜
    章管理之空屋時，見空屋無人在場及該屋之大門未鎖，有機
    可趁，竟意圖為自己不法之所有，獨自一人走入空屋後，將
    屋內客觀上具危險性可供凶器使用之剪刀1 把拾起放置身上
    ，預備供竊盜所用，並在屋內四處搜尋有無值錢財物，因屋
    內並無值錢財物，其遂走至屋後，徒手拆卸屋後牆壁上熱水
    爐之白鐵管4 支（價值約新臺幣2300元）。得手後欲離開現
    場將白鐵管持往他處變賣時，因為甲○○發現報警，經警於
    同日11時許當場逮獲並扣得白鐵管4 支（已由被害人甲○○
    領回）及乙○○在現場所拾得、預備供竊盜所用之剪刀1 把
    。
二、案經屏東縣警察局東港分局報告台灣屏東地方法院檢察署檢
    察官偵查起訴。
    理  由
一、訊據被告固坦承於當日有進入上開空屋，且於屋內地上撿到
    剪刀1 把，並在屋內取得白鐵管4 支等情，惟堅決否認有何
    竊盜犯行，辯稱：我沒有用偷的，我以為那個地方沒有人住
    ，所以就把鐵管撿起來拿去賣，另外我有精神分裂症，在治
    療中等語，經查：被告上開竊盜犯行，業經證人甲○○到庭
    證稱：「（東港大鵬5 路5 巷13號大鵬里自治會建築是誰的
    ？）現在屬於自治會列管，那是三軍防訓中心自治會所列管
    的。我們那裡屬於眷村，是由自治會會長徐靜章管理。」、
    「我看到的是白鐵水管被拆下了，那些水管是附著在牆上的
    熱水器白鐵管。那是輸送熱水的，我看到時已經集中放在地
    上，被告被我們叫出來時，我們進去屋內看才看到鐵管放在
    地上。」、「我之前有看到白鐵管在牆上。」等語明確，且
    被告於本院行準備程序時，亦自承其知道該屋子是有人的，
    曾出租給別人，租的人搬走了等語，顯見被告知悉該屋子係
    有人管領，故被告辯稱：我以為那個地方沒有人住，所以就
    把鐵管撿起來拿去賣等語，應不可採。另被告雖又辯稱「我
    有精神分裂症，在治療中。」等語，然其於偵查中及本院審
    理過程中，經詢問有關本件竊盜之相關事項時，對於如何竊
    取及相關細節，皆能清楚應答。衡諸常情，倘其已因精神分
    裂症達失去意識之程度，則其言語反應及精神狀態應非如此
    ，足認其於案發當時意識清楚且精神狀態良好，足見被告上
    開所辯，亦不足採信。此外，並有扣案之白鐵管4 支、剪刀
    1 把及現場查證照片10張以資佐證，是本件事證已臻明確，
    被告犯行堪以認定。
三、按刑法第321 條第1 項第3 款之攜帶兇器加重竊盜罪，係以
    行為人攜帶兇器竊盜為其加重條件，此所謂兇器，其種類並
    無限制，凡客觀上足對人之生命、身體、安全構成威脅，具
    有危險性之兇器均屬之，且祇須行竊時攜帶此種具有危險性
    之兇器為已足，並不以攜帶之初有行兇之意圖為必要（最高
    法院79年台上字第5253號判例參照）；查被告於犯罪現場拾
    取之剪刀，係金屬材質而質地堅硬，其形狀有銳角，若持以
    行兇，客觀上足以對人之身體、生命構成威脅，當屬刑法第
    321 條第1 項第3 款所稱兇器之一種。核被告所為，係犯刑
    法第321 條第1 項第3 款攜帶兇器之加重竊盜罪。又被告前
    因加重竊盜案件，經本院以94年度易字第1736號判決處有期
    徒刑6 月確定，於95年11月23日因徒刑執行完畢出監，此有
    台灣高等法院被告前案記錄表在卷可稽，其於有期徒刑執行
    完畢後，5 年以內再犯本件有期徒刑以上之罪，為累犯，依
    刑法第47條之規定加重其刑。爰審酌被告因貪失慮，竊取他
    人財物，實有不該，又曾有竊盜罪前科，有上開前案紀錄表
    可參，素行不佳，且其犯罪後未向被害人表示任何歉意或補
    償被害人，犯後態度不佳，及其所竊之物價值不高等一切情
    狀，量處如主文所示之刑。又扣案之剪刀1 把，則為被告於
    犯罪現場所拾獲，並非被告所有，業據被告供承在卷，爰不
    依依刑法第38條第1 項第2 款、第3 項前段之規定予以宣告
    沒收，併此敘明。
據上論斷，應依刑事訴訟法第273 條之1 第1 項、第284 條之1
、第299 條第1 項前段，第321 第1 項第3 款、第47條第1 項，
判決如主文。
本案經檢察官李賜隆到庭執行職務。
中    華    民    國    97    年    6     月    12    日
                  刑事第四庭    法  官  王炳人
以上正本證明與原本無異。
如不服本判決應於收受本判決送達後十日內向本院提出上訴書狀，
其未敘述上訴理由者，並得於提起上訴後十日內向本院補提理由
書狀（均須按他造當事人之人數附繕本）「切勿逕送上級法院」
中    華    民    國    97    年    6     月    13    日
                                書記官  潘豐益
附錄本件論罪科刑法條全文
   中華民國刑法第321條第1項第3款
（加重竊盜罪）
犯竊盜罪而有左列情形之一者，處六月以上、五年以下有期徒
刑：
三、攜帶兇器而犯之者。


司法院資訊處製作；財團法人民間司法改革基金會備份。
